cs: Odolnost proti korozi: Eloxované; Námořní kvalita; S práškovým lakováním; Nerezavějící polymer; Nerezová ocel; Pozinkované / galvanizované; Ostatní
nl: Corrosiebestendigheid: Geanodiseerd; Marine-kwaliteit; Gepoedercoat; Roestvrij polymeer; Roestvrij staal; Verzinkt/gegalvaniseerd; Overige
sk-SK: Odolný voči korózii: Eloxované; Kvalita pre námorné použitie; Práškovo lakované; Nehrdzavejúci polymér; Nehrdzavejúca oceľ; Pozinkované/galvanizované; Iné
vi: Khả năng chống ăn mòn: Anode hóa; Cấp độ hàng hải; Sơn tĩnh điện; Polyme chống gỉ; Thép không gỉ; Mạ kẽm; Khác
hu: Korrózióálló: Eloxált; Tengeri minőségű; Porfestett; Rozsdamentes polimer; Rozsdamentes acél; Horganyzott/galvanizált; Egyéb
ko: 부식 내성: 아노다이징 처리; 마린 그레이드; 분체 도장; 방청 폴리머; 스테인리스 스틸; 아연 도금/갈바나이즈드; 기타
de: Korrosionsbeständigkeit: Eloxiert; Marinequalität; Pulverbeschichtet; Rostfreies Polymer; Edelstahl; Verzinkt/Galvanisiert; Andere
ro-RO: Rezistență la coroziune: Anodizat; De uz marin; Vopsit în câmp electrostatic; Polimer rezistent la rugină; Oțel inoxidabil; Zincat/galvanizat; Altele
ru: Коррозионная стойкость: Анодированное покрытие; Морской класс; Порошковое покрытие; Нержавеющий полимер; Нержавеющая сталь; Оцинкованное/гальванизированное покрытие; Другое
en: Corrosion resistance: Anodized; Marine-grade; Powder-coated; Rustproof polymer; Stainless steel; Zinc-plated/galvanized; Other
ja: 耐腐食性: 陽極酸化処理 (アルマイト); マリングレード; 粉体塗装; 防錆ポリマー; ステンレススチール; 亜鉛メッキ / ガルバナイズド; その他
tr: Korozyona dayanıklı: Eloksallı; Denizcilik sınıfı; Toz kaplamalı; Paslanmaz polimer; Paslanmaz çelik; Çinko kaplamalı/galvanizli; Diğer
da: Rustbestandighed: Anodiseret; Maritim kvalitet; Pulverlakeret; Rustfri polymer; Rustfrit stål; Forzinket/galvaniseret; Andet
pt-BR: Resistência à corrosão: Anodizado; Classe naval; Com revestimento em pó; Polímero antiferrugem; Aço inoxidável; Zincado/galvanizado; Outros
fr: Résistant à la corrosion: Anodisé; De qualité marine; Thermolaqué; Polymère antirouille; Acier inoxydable; Zingué/galvanisé; Autre
pl: Odporność na korozję: Anodowana; Klasy morskiej; Malowana proszkowo; Polimer nierdzewiejący; Stal nierdzewna; Ocynkowana; Inna
fi: Korroosionkesto: Anodisoitu; Merivedenkestävä; Jauhemaalattu; Ruostumaton polymeeri; Ruostumaton teräs; Sinkitty/galvanoitu; Muu
zh-CN: 耐磨蚀: 阳极氧化; 航海级; 粉末涂层; 防锈聚合物; 不锈钢; 镀锌; 其他
sv: Korrosionsbeständig: Anodiserad; Marinkvalitet; Pulverlackerad; Rostfri polymer; Rostfritt stål; Förzinkad/galvaniserad; Övrigt
sl-SI: Odporen proti koroziji: Eloksirano; Navtične kakovosti; Prašno lakirano; Polimer, odporen na rjo; Nerjavno jeklo; Pocinkano/galvanizirano; Drugo
bg-BG: Устойчиво на корозия: Анодизирани; Морски клас; Прахово боядисани; Неръждаем полимер; Неръждаема стомана; Поцинковани/галванизирани; Други
zh-TW: 耐腐蝕: 陽極處理; 航海級; 粉末塗層; 防鏽聚合物; 不鏽鋼; 鍍鋅/熱浸鍍鋅; 其他
th: ความทนทานต่อการกัดกร่อน: ชุบอโนไดซ์; เกรดใช้งานในทะเล; เคลือบสีฝุ่น; โพลีเมอร์กันสนิม; สเตนเลสสตีล; ชุบซิงค์/กัลวาไนซ์; อื่นๆ
lt-LT: Atsparumas korozijai: Anoduota; Jūrinės klasės; Miltelinis padengimas; Nerūdijantis polimeras; Nerūdijantysis plienas; Cinkuota / galvanizuota; Kita
hr-HR: Otpornost na koroziju: Anodizirano; Brodski standard; Plastificirano; Polimer otporan na hrđu; Nehrđajući čelik; Pocinčano/galvanizirano; Ostalo
it: Anticorrosione: Anodizzato; Grado marino; Verniciato a polvere; Polimero inossidabile; Acciaio inossidabile; Zincato/galvanizzato; Altro
nb: Korrosjonsmotstand: Anodisert; Maritim kvalitet; Pulverlakkert; Rustfri polymer; Rustfritt stål; Sinkbelagt/galvanisert; Annet
el: Ανθεκτικό στη διάβρωση: Ανοδιωμένο; Ναυτιλιακού τύπου; Με βαφή πούδρας; Αντισκωριακό πολυμερές; Ανοξείδωτο ατσάλι; Επιψευδαργυρωμένο/γαλβανιζέ; Άλλο
es: Resistencia a la corrosión: Anodizado; Grado marino; Con recubrimiento en polvo; Polímero antioxidante; Acero inoxidable; Chapado en zinc/galvanizado; Otro
pt-PT: Resistência à corrosão: Anodizado; Qualidade marítima; Revestimento em pó; Polímero antiferrugem; Aço inoxidável; Zincado/galvanizado; Outro